【裁判字號】    89,婚,450
【裁判日期】    890612
【裁判案由】    離婚
【裁判全文】
臺灣臺中地方法院民事判決  八十九年度婚字第四五○號
    原      告  乙○○
    被      告  甲○○
                        居彰化.
右當事人間請求離婚事件，本院判決如左：
    主    文
准原告與被告離婚。
訴訟費用由被告負擔。
    事    實
甲、原告方面：
一、聲明：如主文所示。
二、陳述：兩造於民國六十六年二月十二日結婚，婚後被告於八十二年三月間無故離
    家出走，經原告訴請履行同居，經臺灣彰化地方法院以八十五年度婚字第一九二
    號判決被告應與原告同居確定，惟被告迄未履行，被告顯係惡意遺棄原告在繼續
    狀態中，為此請求判決離婚。
三、證據：提出戶籍謄本二件，臺灣彰化地方法院八十五年度婚字第一九二號民事判
    決、確定證明書影本各一件，並聲請訊問證人顏信忠。
乙、被告方面：
一、聲明：原告之訴駁回。
二、陳述：因原告之前打被告，被告於履行同居判決確定後才不敢回去。
    理    由
一、按夫妻之一方於同居之訴判決確定後，仍不履行同居義務，在此狀態繼續存在中
    ，而又無不能同居之正當理由者，即與民法第一千零五十二條第一項第五款所定
    之離婚要件相當，此觀最高法院四十九年度台上字第九九○號、第一二三三號判
    例自明。再當事人於兩造同居之訴訟中，既成立訴訟上和解同居，然仍不履行同
    居之義務，且在此繼續狀態中，則其所稱他方未往迎接，不敢回家。衡情尚難認
    為不能同居之正當理由。從而他方依據民法第一千零五十二條第一項第五款規定
    ，請求准與離婚，於法並無不合。最高法院亦著有七十七年度台上字第一０五號
    判決意旨足資參照。本件兩造係夫妻，經臺灣彰化地方法院於八十五年十月八日
    以八十五年度婚字第一九二號判決被告應與原告同居確定，被告並無不能同居之
    正當理由，迄今仍拒與原告履行同居之事實，除據被告於本院陳述：於履行同居
    判決後沒有回家同住等語，並據原告提出戶籍謄本、民事判決及確定證明書為證
    ，復經證人即兩造之子顏信忠到庭證明屬實，自堪信原告主張為真實。被告雖抗
    辯因原告之前打被告，被告於履行同居判決確定後才不敢回去云云，但被告就該
    抗辯並未舉證以實其說，已難認其抗辯為真實。再該事由既發生於履行同居之判
    決確定前，如前所述，被告仍以之為由拒絕返家，亦難認其抗辯為有理由。揆諸
    前開說明，被告行為顯係惡意遺棄原告在繼續狀態中，從而原告據以請求離婚，
    洵屬正當，應予准許。
二、據上論結，本件原告之訴為有理由，依民事訴訟法第七十八條判決如主文。
中      華      民      國    八十九    年      六      月      十二    日
                                        臺灣臺中地方法院家事法庭
~B法      官  陳秋月
右為正本係照原本作成
如對本判決上訴應於判決送達後廿日內向本院提出上訴狀
中      華      民      國    八十九    年      六      月      十二    日
~B法院書記官


司法院資訊處製作；財團法人民間司法改革基金會備份。
